【裁判字號】    89,交上易,33
【裁判日期】    890316
【裁判案由】    公共危險
【裁判全文】
臺灣高等法院高雄分院刑事判決          八十九年度交上易字第三三號
    上  訴  人
    即  被  告  乙○○
右上訴人因甲共危險案件，不服臺灣屏東地方法院八十八年度易字第一五五七號中華
民國八十八年十二月卅一日第一審判決（起訴案號：臺灣屏東地方法院檢察署八十八
年度偵字第七二六七號），提起上訴，本院判決如左：
      主      文
上訴駁回。
      事實及理由
一、本案經本院審理結果，認第一審判決認事用法及量刑均無不當，應予維持，並引
    用第一審判決書記載之事實、證據及理由（如附件）。
二、被告上訴意旨，認量刑太重云云，惟審酌被告品行、犯罪動機、目的、手段、所
    生危害及犯後態度等，量處有期徒刑三月，尚稱允當。上訴為無理由，應予駁回
    。
據上論結，應依刑事訴訟法第三百六十八條、第三百七十三條，判決如主文。
本案經檢察官林炳雄到庭執行職務。
中    華    民    國     八十九     年       三       月       十六     日
                              臺灣高等法院高雄分院刑事第七庭
                                  審判長法官  李文雄
                                        法官  王光照
                                        法官  郭雅美
右正本證明與原本無異。
不得上訴。
                                      書記官  楊琇茹
中    華    民    國     八十九     年       三       月      二十      日
                                                                        Ａ
臺灣屏東地方法院刑事判決                        八十八年度易字第一五五七號
    甲  訴  人  臺灣屏東地方法院檢察署檢察官
    被      告  乙○○  男四十四歲（民國○○○年○○月○日生）
                        住高雄市○○區○○里○○○路二六八號四樓之四
                        身分證統一編號：Ｖ一九二一四二號
右列被告因甲共危險案件，經檢察官提起甲訴（八十八年度偵字第七二六七號），本
院判決如左：
     主  文
乙○○服用酒類，不能安全駕駛動力交通工具而駕駛，累犯，處有期徒刑參月，如易
科罰金以參佰元折算壹日。
     事  實
一、乙○○曾因傷害案件經法院判處有期徒刑二月確定，於民國（下同）八十八年五
    月三十一日執行完畢，猶不知警惕。於八十八年十月三十日二十時許，在高雄市
    小港區好樂迪ＫＴＶ與友人共飲啤酒，飲畢已不能安全駕駛自用小客車（屬於動
    力交通工具），詎仍於同日二十二時四十分許駕駛ＸＧ八一七七號自用小客車許
    沿屏東縣里港鄉里○路往九如鄉方向行駛，途經屏東縣警察局里港分局在該路設
    置之路檢點，終因不勝酒力駕車失控撞及路檢點上之交通警示錐，該警示錐卡在
    其小客車之前保險桿附近。然乙○○並未停車，警方人員發現後即駕車在後追趕
    ，嗣乙○○在里嶺路及臺三線甲路交岔口往九如鄉方向約五百甲尺處停車欲拔除
    警示錐，當場遭警查獲。乙○○經警施以酒精測試，發現其吐氣所含酒精成份高
    達每甲升零點五九毫克。
二、案經屏東縣警察局里港分局移送台灣屏東地方法院檢察署檢察官偵查起訴。
     理  由
一、右開事實業據被告乙○○於警訊時及偵審中供承不諱，核與目睹撞及交通警示錐
    過程之里港分局偵查員宋文顯、吳政泰證述相符，並有酒精測試表在卷可資佐證
    ，被告不勝酒力駕車失控撞及路檢點上之交通警示錐，酒精含量超出法定容許範
    圍，顯然已不能安全駕駛動力交通工具，事證明確，其犯行堪以認定。
二、核乙○○所為係犯刑法第一百八十五條之三罪，楂被告有事實欄所載刑之宣告及
    執行情形，有其本院全國前案紀錄表可徵，茲於有期徒刑之執行完畢後五年以內
    再犯本罪，應依累犯規定加重其刑。爰審酌被告品行、犯罪之動機、目的、手段
    及犯罪後坦認犯行，態度尚佳等一切情狀，量處如主文所示之刑，並均諭知易科
    罰金之折算，以示懲儆。
據上論斷，應依刑事訴訟法第二百九十九條第一項前段，刑法第一百八十五條之三、
第四十七條、第四十一條，罰金罰鍰提高標準條例第二條，判決如主文。
本案經檢察官呂乾坤到庭執行職務。
中      華      民      國     八十八    年     十二    月    三十一    日
                                      臺灣屏東地方法院刑事第一庭
                                          法  官    陳定國
右正本證明與原本無異。
對於本判決如有不服應於收受送達後十日內向本院提出上訴書狀上訴於台灣高等法院
高雄分院並按他造當事人之人數附具繕本。
                                          書記官   丁廣飛
中      華      民      國     八十八    年     十二    月    三十一    日
附錄本判決論罪之法條：
刑法第一百八十五條之三：服用毒品、麻醉藥品、酒類或其他相類之物，不能安全駕
駛動力交通工具而駕駛者處一年以下有期徒刑、拘役或三萬元以下罰金。


司法院資訊處製作；財團法人民間司法改革基金會備份。
